臺灣高等法院臺中分院刑事判決　　　　95年度上易字第1400號
上　訴　人
即　被　告　甲○○
上列上訴人因違反家庭暴力防治法案件，不服臺灣臺中地方法院
95年度中簡上字第398號中華民國95年9月20日第一審判決（聲請
簡易判決處刑案號：臺灣臺中地方法院檢察署95年度偵字第4810
號），提起上訴，本院判決如下：
    主  文
上訴駁回。
    事實及理由
一、本案經本院審理結果，認原審判決認事用法及量刑均無不當
    ，應予維持，並引用原審判決書記載之事實、證據及理由（
    如附件，惟原判決第七頁第二行至第五行關於「聲請簡易判
    決意旨雖認被告如附表所為係違反家庭暴力防治法第50條第
    1款違反保護令罪，然此業經公訴檢察官於本院審理時當庭
    更正為違反同條第2款之罪，自無庸變更起訴法條。」之記
    載，應更正為「聲請簡易判決意旨雖認被告如附表所為係違
    反家庭暴力防治法第50條第2款違反保護令罪，然此業經公
    訴檢察官於本院審理時當庭更正為違反同條第1款之罪，自
    無庸變更起訴法條。」）。
二、被告上訴意旨略以：被告沒有使用家庭暴力，因被告之妻丙
    ○○離家，被告要找丙○○回來，且被告對丙○○所說的話
    ，被告在主觀上並沒有加害丙○○的意思，為此請求撤銷原
    判決，改判被告無罪云云。
三、經查，本件原審判決對於認定本件被告如原審判決附表所示
    行為，係犯家庭暴力防治法第五十條第一款違反保護令罪，
    又被告如原審判決附表編號1至5之行為，另犯刑法第三百
    零五條恐嚇危害安全罪。被告如原審判決附表編號1至5犯行
    ，分別係以一行為同時違反家庭暴力防治法第五十條第一款
    違反保護令罪及刑法第三百零五條恐嚇危害安全罪，為想像
    競合犯，應從較重之違反保護令罪處斷，原審判決對於認定
    被告犯罪之事實已經詳為調查審酌，並說明其認定之證據及
    理由，經核均無違證據及經驗法則，自無不合。被告在本院
    未提出其他有利之證據，上訴意旨仍否認有違反保護令及恐
    嚇之犯行，而指摘原判決不當，自無理由，應予駁回。
四、被告於本院審理中雖聲請傳喚證人王靜秋法官（即臺灣臺中
    地方法院法官），以證明被告有對王靜秋法官說伊沒有對丙
    ○○有何傷害行為及侮辱言詞。惟王靜秋法官並未目睹被告
    與被害人丙○○間發生之事情，被告陳報證人王靜秋所欲待
    證之事項，亦僅係被告於審判外對第三人陳述之片面之詞，
    並不足以作為被告有利之認定，是本院認無傳喚之必要，併
    此敘明。
五、據上論斷，應依刑事訴訟法第三百七十三條、第三百六十八
    條，判決如主文。
本案經檢察官乙○○到庭執行職務。
中　　華　　民　　國　　96　　年　　2 　　月　　8 　　日
            刑事第十一庭  審判長法　官  陳  朱  貴
                                法　官  何  志  通
                                法　官  胡  文  傑
上列正本證明與原本無異。
不得上訴。
                                書記官　陳　文　琴
中　　華　　民　　國　　96　　年　　2 　　月　　8 　　日
